臺灣臺北地方法院刑事判決　　　　　　　　　　　　九十一年度易字第一四七號
　　公　訴　人　臺灣臺北地方法院檢察署檢察官
　　被　　　告　甲○○
右列被告因竊盜案件，經檢察官提起公訴（九十一年度偵字第二○七七九號），本院
判決如左：
    主      文
甲○○連續攜帶兇器毀越門扇竊盜未遂，處有期徒刑捌月。
扣案之鉗子貳支、鏍絲起子壹支均沒收。
    事      實
一、甲○○曾於民國八十八年間因妨害自由案件，經本院判處有期徒刑四月確定，復
    於九十年間因竊盜案件，經本院判處拘役三十日確定，兩案均經合法通知而無故
    未到案執行，為臺灣臺北地方法院檢察署通緝中，於通緝期間猶不知悔改，竟基
    於概括之犯意，意圖為自己不法之所有，先於九十一年八月三十日上午十時許，
    手持其所有之鉗子二支及鏍絲起子一支，毀越乙○○坐落於臺北市○○○路○段
    七巷二號二樓住處之鋁製紗門，進入屋內翻找竊取財物時，因發出聲響，為屋主
    乙○○發覺有異，大喊「警察來了」，甲○○遂迅速逃離，並未得逞而未遂；嗣
    於同年九月二日上午十一時四十七分許，又攜帶其所有之上開工具，自乙○○上
    址住處大門門扇破洞處踰越進入屋內翻尋竊取財物時，因所發出之聲響再為乙○
    ○發覺，報警當場查獲，始未得逞而未遂，並扣得前述鉗子二支及鏍絲起子一支
    。
二、案經臺北市政府警察局中山分局移送臺灣臺北地方法院檢察署檢察官偵查起訴。
    理      由
一、訊據被告甲○○矢口否認有何竊盜犯行，辯稱：伊只有被警察抓到那天（九十一
    年九月二日）因為天氣冷，看到別人家的門破一個洞，就鑽進去睡覺，後來警察
    就來了，扣案的鉗子二支及鏍絲起子一支是用來在路上拆撿破銅爛鐵用的云云。
    惟查，右揭犯罪事實，業據被害人乙○○於警訊中指述詳明，亦經被告於警訊中
    供稱：伊共進去該處建築物二次，還沒拿到東西，伊認為該處亂七八糟裡面應該
    沒人住，在為警查獲前三日（九十一年八月三十日）曾用手推開該處鋁製紗門欲
    入內撿拾破銅爛鐵，但因聽到屋內婦人大喊要叫警察，心想不要跟人囉嗦就走了
    ，第二次（九十一年九月二日）再進入該建物也未經同意，伊是看該處很久沒人
    住，由一樓大門破洞處鑽進去且爬至二樓，看看有無東西可以撿拾等語，繼於九
    十一年九月二日檢察官偵查時亦對其於九十一年八月三十日及九十一年九月二日
    先後二次攜帶鉗子二支及鏍絲起子一支，進入他人住宅想找東西變賣一節供認明
    確，至此被告就犯罪之動機、過程、手段均已供承綦詳，此案發時之供述較少權
    衡利害得失，比之事後翻異之詞，自較可信，再者被害人與被告並無怨隙，就本
    件亦未表告訴之意，衡情亦當無故為誣陷之理。至被告嗣於審理中固翻異前供，
    以當時係因天氣寒冷，單純為進入屋內睡覺云云置辯，然查本件案發時間乃係八
    月底九月初，臺北市區氣候暑熱，而被告二次犯行，均係上午十時過後接近正午
    時分，亦非涉凌晨低溫情狀，並無任何事證足認被告更異之詞與事實更為相符，
    或其初供情節係虛偽不實，自不得任意捨棄初供而不採。況且被告於審理中亦供
    陳其係以自己所有之鉗子、鏍絲起子拆卸門鈕再變賣給收購舊貨之人，核與其於
    警訊及偵查中所述，係逕自認定他人住宅為無人居住處所，而遽行入內撿取認有
    用物資變賣等情，乃屬相符，然此被告明知非在自己之住處，卻仍擅自設法進入
    欲取得屋內之財物加以變賣供己花用，要即意圖為自己不法之所有，而竊取他人
    動產之犯罪行為甚明，是被告上開所辯，顯係事後圖卸飾詞，委無足採，罪證明
    確，犯行洵堪認定。
二、查鉗子、鏍絲起子，或堅硬鈍重，或長尖鋒利，客觀上均足以用為實施強暴、脅
    迫或抵抗行為，而於人之生命、身體之安全，易生危險之器械，是為兇器。被告
    踰越門扇行竊時攜帶該具有危險性之兇器為之，核被告所為，係犯刑法第三百二
    十一條第一項第二款、第三款之加重竊盜罪。被告先後二次犯行，時間緊密，犯
    罪構成要件相同，顯係基於概括犯意為之，為連續犯，依刑法第五十六條規定，
    以一罪論，並加重其刑。又被告攜帶鉗子二支及鏍絲起子一支毀越他人住宅大門
    進入屋內翻找財物，已著手竊盜行為之實施，惟其因被害人發現喝止及報警當場
    查獲，故尚未竊得財物並移入自己權利支配之下，為未遂犯，爰依刑法第二十六
    條前段規定，按既遂犯之刑減輕之。被告所為有加重減輕情形，並應先加後減。
    爰審酌被告有多次犯罪紀錄，於前案判決確定受合法通知而無故未到案執行致被
    通緝之期間，竟不思正道取財，又犯本案，惟並無竊得財物及其犯罪後態度等一
    切情狀，量處如主文所示之刑，以資懲儆。又扣案之鉗子二支及鏍絲起子一支，
    係供被告犯罪所用之物，且為被告所有，業據被告供認在卷可按，爰依刑法第三
    十八條第一項第二款規定，均併予宣告沒收。
據上論斷，應依刑事訴訟法第二百九十九條第一項前段，刑法第五十六條、第三百二
十一條第二項、第一項第二款、第三款、第二十六條前段、第三十八條第一項第二款
，判決如主文。
本案經檢察官吳春麗到庭執行職務
中      華      民      國  九十一    年     十二     月      五      日
                                      臺灣臺北地方法院刑事第九庭
                                          法  官  張  江  澤
右正本證明與原本無異。
如不服本判決，應於判決送達後十日內，向本院提出上訴狀。
                                          書記官  陳  泰  寧
中      華      民      國    九十一    年     十二     月      六      日
附錄本案論罪科刑法條全文
刑法第三百二十一條：
一犯竊盜罪而有左列情形之一者，處六月以上五年以下有期徒刑：
　於夜間侵入住宅或有人居住之建築物、船艦或隱匿其內而犯之者。
　毀越門扇、牆垣或其他安全設備而犯之者。
　攜帶兇器而犯之者。
　結夥三人以上而犯之者。
　乘火災、水災或其他災害之際而犯之者。
　在車站或埠頭而犯之者。
二前項之未遂犯罰之。
